【裁判字號】    99,消債更,3
【裁判日期】    990223
【裁判案由】    聲請更生
【裁判全文】
臺灣基隆地方法院民事裁定             99年度消債更字第3號
聲  請  人
即  債務人  甲○○
上列當事人聲請消費者債務清理事件，本院裁定如下：
    主  文
聲請人應於本裁定送達後十日內，補提如附表所示相關證明文件
到院，如逾期未補正，即駁回其聲請。
    理  由
一、按債務人聲請更生時，應提出財產及收入狀況說明書及債權
    人清冊；第1項財產及收入狀況說明書，應表明下列事項，
    並提出證明文件：一、財產目錄，並其性質及所在地。二、
    最近五年是否從事營業活動及平均每月營業額。三、收入及
    必要支出之數額、原因及種類。四、依法應受扶養義務之人
    。消費者債務清理條例第43條第1、6項均定有明文，又聲請
    更生或清算不合程式或不備其他要件者，法院應以裁定駁回
    之，但其情形可以補正者，法院應定期間先命補正，同條例
    第8條亦定有明文。
二、查本件聲請人具狀聲請更生，漏未提出如附表所示資料或證
    明到院，爰定期命補正，如逾期未補正，則駁回其聲請。
中    華    民    國    99    年    2     月    23    日
                  民事庭法  官  王翠芬
以上正本係照原本作成。
本裁定不得抗告。
中    華    民    國    99    年    2     月    23    日
                        書記官  林建清
附表：
一、提出聲請人之財產及收入狀況說明書（如有土地房屋應提出
    登記謄本；如有股票則請提出該股票集中保管存摺；如有存
    款帳戶則請提出郵局或金融機構存款帳號最近 2年內提、存
    款明細表、存摺之證明文件資料，存款帳戶如已結清則請提
    出相關證明；如有機車或汽車則請提出行車執照或其他登記
    文件；如有信用合作社股利則請提出股利所得證明文件；又
    據聲請人提出之「97年度－99年每月支出狀況表」記載，聲
    請人每月支出油資約新臺幣（下同）3,000元至4,000元，然
    卻未陳明有任何車輛，請說明原由，並提出證明文件），並
    說明聲請人在提起本件聲請前2年內不動產、股票、存款變
    動狀況及提出證明文件。
二、提出聲請人之債務人清冊及債權相關證明（聲請狀上記載：
    「為永丰銀行汽車貸款及彰銀信貸之保証人，現已被銀行強
    制扣薪1/3」，則依民法第749條規定，聲請人向債權人為清
    償後，於其清償之限度內承受債權人對於主債務人之債權，
    請說明：1.主債務人之姓名及年籍資料；2.聲請人實際代償
    之數額；3.聲請人有無就實際代償之數額，向主債務人求償
    ？如有，則受償之數額及日期為何；4.提出相關證明）。
三、提出聲請人及所有受扶養人之戶籍謄本。
四、提出聲請人及受扶養人在聲請前2年有關膳食、衣服、教育
    （請提出未成年子女學雜費支出單據）、交通（須說明通勤
    地點位於何處、通勤之運輸工具為何，該運輸工具之行駛路
    線及票價）、醫療、稅賦、勞健保或其他支出之所有必要支
    出數額、計算方式及證明文件（聲請人於「97年度－99年每
    月支出狀況表」僅略估支出項目及金額，請詳列支出項目並
    提出各項支出單據）。
五、提出聲請人配偶近2年之稅捐資料、各類所得資料清單、全
    國財產稅總歸戶財產查詢清單；聲請人配偶如有負債，併提
    出配偶之聯合徵信中心當事人綜合信用報告或其他負債證明
    。
六、說明聲請人有無投保強制險以外之其他保險（包含人壽險、
    醫療險、意外險等其一切商業型保險），如有，請提出該保
    險契約、繳費證明及保單價值等資料。
七、陳明聲請人是否有領有其他社會補助、津貼？若有，其期間
    及金額。
八、說明聲請人與金融機構於民國98年協商成立後之還款狀況（
    償還幾期、何時毀諾並提出證明）、嗣後未能繼續依協商金
    額償還之原因（嗣後不能履約之財務、收入與支出狀況與之
    前曾按期償還之財務、收入與支出狀況有何改變）？亦即嗣
    後不能繼續依協商金額償還，有何不可歸責於己之事由並提
    出證明（聲請人於「97年度－99年每月支出狀況表」記載略
    以：配偶於96年1月因懷孕遭解僱，因無力支付保母費用，
    為照顧幼兒無法外出工作，聲請人係家中唯一收入來源云云
    ，惟上開事實係發生於聲請人與最大債權銀行在98年協商成
    立前之事實，然聲請人既主張於98年與最大債權銀行協商成
    立後有不可歸責於己之事由致履行顯有重大困難，則聲請人
    尚不得以上開協商前發生之事實主張係不可歸責於己之事由
    ，附此敘明）。

司法院資訊處製作；財團法人民間司法改革基金會備份。
